【裁判字號】    97,易,536
【裁判日期】    980220
【裁判案由】    傷害
【裁判全文】
臺灣基隆地方法院刑事判決               97年度易字第536號
公  訴  人  臺灣基隆地方法院檢察署檢察官
被      告  乙○○
選任辯護人  林宇文律師
            侯傑中律師
上列被告因傷害案件，經檢察官提起公訴（97年度偵字第3288號
），本院判決如下︰
    主  文
乙○○傷害人之身體，處拘役肆拾日，如易科罰金以新台幣壹仟
元折算壹日。
    事  實
一、乙○○前因搭乘甲○○駕駛之營業小客車而與之結識，復因
    車資計算等金錢問題致生齟齬而有糾紛，致乙○○對甲○○
    心生不滿。乙○○於民國97年4月4日搭乘其夫戊○○駕駛之
    自小客車，於該日約20時50分許，途經國道三號高速公路中
    和交流道南下匝道下方之路口，見甲○○駕駛之計程車停放
    該處槽化線，戊○○將車停放於前開計程車旁，乙○○遂下
    車與甲○○理論，戊○○亦下車助勢並與甲○○發生拉扯，
    然因爭執未有結論，乙○○氣憤下基於傷害之犯意，徒手毆
    打甲○○之臉部，造成甲○○顏面挫傷、擦傷、右眼球挫傷
    、右眼皮及眼周區之表淺損傷等之傷害。甲○○之妻丁○○
    接獲甲○○之電話後，隨即趕赴現場，並偕同甲○○報案與
    就醫。
二、案經甲○○訴由臺灣基隆地方法院檢察署檢察官偵查起訴。
    理  由
一、訊據被告乙○○於警訊、偵查及本院審理時均矢口否認有傷
    害之犯行，辯稱：「當天我跟先生戊○○載女兒要去復興路
    買東西，在北二高基隆中和路交流道口看到甲○○的計程車
    停在那裡，戊○○表示要去跟甲○○討回車資，我下車後敲
    計程車的駕駛座車窗，甲○○下車後先罵我，並說錢是感情
    糾紛而非金錢糾紛，我聽了很生氣就用左手食指指著甲○○
    的臉回罵他，剛好戊○○也下車要我先回車上，並表示這是
    男人的事，後來就由戊○○跟甲○○爭執，戊○○有推甲○○到草叢，但我沒有打甲○○。」云云；其選任辯護人則以
    ：告訴人甲○○於事發後至遲一個小時始至醫院就醫，其傷
    勢有造假之疑云云為被告辯護。經查：
  (一)被告於97年4月4日晚上20時50分許，於國道三號高速公路中
    和交流道南下匝道下方之路口，因一時氣憤難平而徒手傷害
    甲○○之事實，業據告訴人即證人甲○○於本院審理時證稱
    ：「當天晚上我把車停在槽化線等我太太丁○○，過幾分鐘
    被告剛好開車經過，被告就下車敲我的車窗並一直罵我，戊○○也下車在我車旁罵我不是男人等話，後來我下車到駕駛
    座旁邊，戊○○先推我的胸部、腹部，我就一直退到路旁的
    草叢，我跟戊○○說不要這樣，有什麼事好好講，被告乙○○就在草叢把我的眼鏡抓到地上，一直攻擊我右臉、右眼，
    後來乙○○退到槽化線停車處，我有折返到草叢去撿眼鏡，
    並趁這個時間打電話丁○○，跟她說乙○○動手打我，請她
    趕快過來。打完電話後，乙○○又衝過來駕駛座旁邊要推我
    胸部，丁○○有看到就出聲制止她，最後乙○○和戊○○離
    開後，丁○○陪我去署立基隆醫院驗傷，再去派出所報案，
    此段期間被告還傳簡訊給丁○○說她要代替丁○○教訓我。
    」等語綦詳，並有路口監視器拍攝畫面翻錄之光碟片（該監
    視畫面為中華派出所所屬，且光碟時間較標準時間約慢20分
    鐘左右，有喜市公寓大廈管理委員會函、警員廖文維出具之
    職務報告可佐）在卷可憑，經本院勘驗上開光碟結果：「1
    、勘驗光碟分為四段，本案發生係在第二段，畫面內容由於
    是夜間，且有燈光閃爍，畫面不清。2、依光碟時間20時28
    分許：
    槽化線上停放告訴人之計程車，被告的自小客車停放於計程
    車左側。3、光碟時間20時28分51秒：被告下車，站立在告
    訴人計程車駕駛座旁。4、光碟時間20時29分許：被告之夫
    亦下車，與被告站立在計程車駕駛座旁。....7、光碟時間
    20時41分許：被告之夫從計程車駕駛座位置推告訴人，從槽
    化線推至馬路，再推到馬路旁的草叢。被告於告訴人被推至
    槽化線旁時，即尾隨在後，三人在路邊草叢有拉扯之舉。
    8、光碟時間20時41分52秒：被告及被告之夫陸續返回停車
    處。9、光碟時間20時43分許：被告、被告之夫、告訴人三
    人在計程車前站立，告訴人走向草叢。10、光碟時間20 時
    44分許：告訴人站立於計程車副駕駛座位置，被告再次走向
    告訴人，被告之夫尾隨在後。被告及被告之夫在計程車前拉
    扯，告訴人趨前，三人圍聚在計程車前。.... 」等情，有
    本院97年9月25日刑事勘驗筆錄在卷可參，況據證人丁○○
    即告訴人之妻於本院審理時證稱：「當天甲○○帶我兒子去
    水族館，後來我接到甲○○打電話說乙○○在打他，我趕緊
    搭計程車到中和交流道，抵達時看到乙○○在推甲○○，我
    本來要跟乙○○打架，但甲○○勸我不要，當時戊○○也在
    場，我對戊○○說不要在這邊吵架，很難看，後來乙○○和
    戊○○先開車離去，我看到甲○○的右眼流血，帽子掉在一
    旁，就帶甲○○去醫院掛急診，醫生說甲○○眼部、臉部均
    有受傷，還叫我們隔天97年4月5日掛眼科就醫。」等語，亦
    與證人甲○○前開所供其妻到場後之情節互核相符，堪認證
    人甲○○前開證述內容非虛，可以採信。
  (二)又證人甲○○當晚至行政院衛生署基隆醫院急診之時間，係
    在21時40分，醫師處方簽列印時間係21時53分，此有該院97
    年5月26日基醫病字第0970004246號函暨急診紀錄在卷可參
    ，並無被告及其選任辯護人所指證人甲○○遲至當晚22時30
    分才就醫之事實；而證人甲○○當晚至醫院急診就醫時，確
    受有顏面挫傷、擦傷、右眼上下有挫、瘀傷（眼皮、眼瞼部
    分）、右眼球挫傷、右眼皮及眼周區之表淺損傷等之傷害，
    而外力撥打眼部會造成眼球挫傷、眼周區表淺損傷等情，亦
    有行政院衛生署基隆醫院診斷證明書2份、97年9月30日基醫
    病字第0970008748號函存卷足憑，並無被告及其選任辯護人
    所稱證人甲○○自行造假傷勢之舉，況且被告於偵查中自承
    ：「我是老師，習慣用手指來指去。」等語、於本院審理時
    供稱：「我很生氣用左手食指指著甲○○的臉回罵他。」等
    語，而證人甲○○所受之傷害集中在右臉及右眼，顯然係被
    告手指證人甲○○時，撥打到眼鏡及眼部所致，是被告及其
    選任辯護人空言否認犯行，並非可採。另證人甲○○雖受有
    兩眼玻璃體混濁，惟此可能因加齡而自然產生，也會因大力
    撞擊頭部而誘發，此亦有上開函文在卷可憑，而證人甲○○
    否認遭到被告大力撞擊其頭部，顯然診斷證明書上所指之玻
    璃體混濁應非被告傷害所造成，附此說明。
  (三)至於證人戊○○於偵查及本院審理時均證稱：「有推甲○○
    ，乙○○沒有動手，乙○○尾隨我到草叢是為了拉我叫我趕
    快走，不要和甲○○這種人扯下去。乙○○有舉手指著甲○○，但我認為乙○○沒有碰到甲○○。」云云，然查證人戊○○與被告為夫妻關係，難免有迴護被告之嫌，且被告離開
    草叢退回槽化線後，猶因氣憤難平而主動上前找證人甲○○
    理論，反而需要證人戊○○上前勸阻，實難以想像被告與證
    人甲○○、戊○○3人拉扯混亂之時，既然已舉手指向證人
    甲○○，卻能將手保持距離而未接觸到證人甲○○的臉部，
    是證人戊○○前開證言，與事實不符，不足採信。
  (四)綜上，被告及其選任辯護人前開所為之辯解，自無可取，被
    告之傷害犯行堪以認定。
二、核被告乙○○所為，係犯刑法第277條第1項之傷害罪。爰審
    酌被告雖無前科紀錄，惟其於事發當晚猶發送簡訊挑釁證人
    丁○○（有本院審判筆錄可參），並指證人甲○○造假傷勢
    云云否認犯行，而無悔意，及證人甲○○所受之傷害非屬重
    大及被告犯罪後態度等一切情狀，量處如主文所示之刑，並
    諭知易科罰金之折算標準，以資懲戒。
據上論斷，應依刑事訴訟法第299條第1項前段，刑法第277條第1
項、第41條第1項前段，刑法施行法第1條之1，判決如主文。
本案經檢察官丙○○到庭執行職務。
中    華    民    國    98    年    2    月    20    日
                  刑事第四庭法  官    何怡穎
以上正本證明與原本無異。
如不服本判決應於收受送達後10日內向本院提出上訴書狀，並應
敘述具體理由；其未敘述上訴理由者，應於上訴期間屆滿後20日
內向本院補提理由書 (均須按他造當事人之人數附繕本)「切勿
逕送上級法院」。
中    華    民    國    98    年    2    月    20    日
                            書記官    鄭梅君
附錄論罪法條
刑法第277條
傷害人之身體或健康者，處 3 年以下有期徒刑、拘役或 1 千元
以下罰金。
犯前項之罪因而致人於死者，處無期徒刑或7年以上有期徒刑；
致重傷者，處3年以上10年以下有期徒刑。


司法院資訊處製作；財團法人民間司法改革基金會備份。
